【裁判字號】    98,聲,274
【裁判日期】    980930
【裁判案由】    停止執行
【裁判全文】
臺灣雲林地方法院民事裁定               98年度聲字第274號
聲  請  人  甲○○
                      號
相  對  人  台灣中小企業銀行股份有限公司
法定代理人  乙○○
上列當事人間聲請停止執行事件，本院裁定如下：
    主  文
聲請人以新臺幣肆拾伍萬仟元或等值之銀行發行可轉讓定期存
單供擔保後，本院96年度執字第18729 號強制執行事件之執行程
序關於拍賣標的第五標中第三層增建之建築物部分，於聲請人在
97年9 月29日向本院提起之第三人異議之訴事件裁判確定或因撤
回、和解、調解而終結前，應暫予停止。
聲請人其餘聲請駁回。
程序費用由相對人負擔。
    理  由
一、按有回復原狀之聲請，或提起再審或異議之訴，或對於和解
    為繼續審判之請求，或提起宣告調解無效之訴、撤銷調解之
    訴，或對於許可強制執行之裁定提起抗告時，法院因必要情
    形或依聲請定相當並確實之擔保，得為停止強制執行之裁定
    ，為強制執行法第18條第2 項所明定。
二、本件聲請人以其向本院提起第三人異議之訴為理由，聲請裁
    定停止本院96年度執字第18729 號強制執行事件（全案）之
    執行程序，有聲請人提出之在98年9 月29日由本院收狀人員
    蓋戳收件之第三人異議之訴起訴狀影本可稽，復經本院調取
    前開執行案卷核閱無訛。但聲請人僅就該強制執行事件拍賣
    標的第5 標中第三層增建之建築物部分主張有所有權而起訴
    ，則其至多僅得就該部分聲請停止執行，其就該部分以外之
    拍賣標的之聲請顯屬無據，應予駁回。
三、又聲請人雖僅就該強制執行事件拍賣標的第5 標中第三層增
    建之建築物部分主張有所有權而起訴，且其亦僅得就該部分
    聲請停止執行，但因該部分與同標之土地及建物之其他部分
    ，在拍賣程序上有不可分之關係，換言之，聲請人主張有所
    有權部分停止拍賣之結果，勢必導致該第5 標全部停止拍賣
    ，債權人因停止拍賣而延後受償之金額，至少為該第5 標之
    拍賣最低價額合計新台幣（下同）302,4000元，而非聲請人
    所主張之第三層增建之建築物價值340870元。本院酌定相對
    人就上開延後受償之金額一年可能取得之理財收益（並非僅
    能存款生息）為百分之五，並參酌聲請人所提起之第三人異
    議之訴事件之訴訟標的價額為340870元，係屬簡易程序事件
    ，而依司法院發布之「各級法院辦案期限實施要點」第2 條
    規定，民事簡易程序事件第一審辦案期限為10個月，第二審
    辦案期限為2 年，加上一審判決後之上訴期間及送達、整卷
    送上訴等行政作業期間，上開第三人異議之訴應可於3 年內
    判決確定，推估相對人因停止執行可能延後受償之期間當以
    三年為適當。其因延後受償可能受到損害之金額約為453000
    元【計算式：302,4000元×5 ％×3 年＝453600元，不滿千
    元部分捨去】。爰依首揭法條規定酌定如主文所示之擔保金
    額准許就該強制執行事件拍賣標的第5 標中第三層增建之建
    築物部分停止強制執行之聲請。
四、依強制執行法第18條第2 項、第30條之1 ，民事訴訟法第95
    條、第79條裁定如主文。
中    華    民    國    98    年    9    月    30     日
                  民事第一庭    法  官  邱瑞裕
以上正本係照原本作成
如對本裁定抗告，應於收受裁定正本送達後10日內向本院提出抗
告狀，並繳納抗告裁判費新台幣1,000 元。
中    華    民    國    98    年    9    月    30     日
                                書記官  賴成育


司法院資訊處製作；財團法人民間司法改革基金會備份。
